臺灣新竹地方法院刑事裁定
110年度撤緩字第31號
聲  請  人  臺灣新竹地方檢察署檢察官
受  刑  人  葉祐昕



上列受刑人因違反毒品危害防制條例案件，經聲請人聲請撤銷緩
刑之宣告（110年度執聲字第184號），本院裁定如下：
    主  文
甲○○之緩刑宣告撤銷。
    理  由
一、聲請意旨略以：受刑人甲○○因違反毒品危害防制條例案件，
    經臺灣新北地方法院以108年度訴字第693號判決判處有期徒
    刑1年10月，緩刑4年，於民國108年11月26日確定在案。復
    於緩刑期內即109年2月2日故意再犯共同攜帶凶器在公共場
    所聚集三人以上下手實施強暴罪，經本院於109年11月12日
    以109年度原訴字第32號、109年度原交易字第30號判決判處
    得易科罰金之有期徒刑6月，於同年12月11日確定。又自前
    案緩刑交付保護管束迄今已違反3起妨害秩序案件（含後案
    之故意再犯共同攜帶凶器在公共場所聚集三人以上下手實施
    強暴罪），分別經臺灣新竹地方檢察署以109年度少連偵字
    第132號聲請簡易判決處刑、109年度少連偵字第14130號偵
    查中。又未依規定於109年5月12日、109年11月2日至臺灣新
    竹地方檢察署觀護人室報到，受刑人有上開犯罪事由，足認
    其不知悔悟自新，原宣告之緩刑難收其預期效果，而有執行
    其刑罰之必要，合於刑法第75條之1第1項第2款、保安處分
    執行法第74條之2第1、2款所定撤銷緩刑宣告之原因，爰依
    刑事訴訟法第476條規定聲請撤銷等語。
二、按緩刑之宣告應撤銷者，由受刑人所在地或其最後住所地之
    地方法院檢察官聲請該法院裁定之，刑事訴訟法第476條定
    有明文。又受緩刑之宣告，其於緩刑期內因故意犯他罪，在
    緩刑期內受6月以下有期徒刑、拘役或罰金之宣告確定，足
    認原宣告之緩刑難收其預期效果，而有執行刑罰之必要者，
    得撤銷其宣告；前項撤銷之聲請，於判決確定後6月以內為
    之，復為刑法第75條之1第1項第2款、第2項所明定。再按刑
    法第75條之1第1項分設4款裁量撤銷緩刑之原因，其立法理
    由為：「現行關於緩刑前或緩刑期間故意犯他罪，而在緩刑
    期內受得易科罰金之有期徒刑之宣告者，列為應撤銷緩刑之
    事由，因認過於嚴苛，而排除第75條應撤銷緩刑之事由，移
    列至得撤銷緩刑事由，俾使法官依被告再犯情節，而裁量是
    否撤銷先前緩刑之宣告；其次，如有前開事由，但判決宣告
    拘役、罰金時，可見行為人仍未見悔悟，有列為得撤銷緩刑
    之事由，以資彈性適用，爰於第1項第1款、第2款增訂之。…
    」，即本條採用裁量撤銷主義，賦予法院撤銷與否之權限，
    特於第1項規定實質要件為「足認原宣告之緩刑難收其預期
    效果，而有執行刑罰之必要」，供作審認之標準。亦即於上
    揭「得」撤銷緩刑之情形，法官應依職權本於合目的性之裁
    量，妥適審酌被告所犯前後數罪間，關於法益侵害之性質、
    再犯之原因、違反法規範之情節是否重大、被告主觀犯意所
    顯現之惡性及其反社會性等情，是否已使前案原為促使惡性
    輕微之被告或偶發犯、初犯改過自新而宣告之緩刑，已難收
    其預期之效果，而確有執行刑罰之必要，此與刑法第75條第
    1項所定2款要件有一具備，即毋庸再行審酌其他情狀，應逕
    予撤銷緩刑之情形不同。
三、經查：
㈠、受刑人前因違反毒品危害防制條例案件，經臺灣新北地方法
    院以108年度訴字第693號判決判處有期徒刑1年10月，並諭
    知緩刑4年，緩刑期間付保護管束，並應接受40小時之法治
    教育課程，於108年11月26日判決確定，緩刑期間自108年11
    月26日起至112年11月25日止（下稱前案），有上開刑事判
    決及臺灣高等法院被告前案紀錄表附卷可稽。又受刑人復於
    前案緩刑期內之109年2月2日故意再犯共同攜帶凶器在公共
    場所聚集三人以上下手實施強暴罪，經本院於109年11月12
    日以109年度原訴字第32號、109年度原交易字第30號判決判
    處得易科罰金之有期徒刑6月，於同年12月11日確定（下稱
    後案），亦有上開刑事判決附卷可稽。此外，受刑人自前案
    緩刑交付保護管束迄今已違反3起妨害秩序案件（含後案之
    故意再犯共同攜帶凶器在公共場所聚集三人以上下手實施強
    暴罪），分別經臺灣新竹地方檢察署以109年度少連偵字第1
    32號聲請簡易判決處刑、109年度少連偵字第14130號偵查中
    ，亦有臺灣新竹地方檢察署109年度少連偵字第132號聲請簡
    易判決處刑、新竹縣政府警察局竹東分局刑案案件報告書及
    臺灣高等法院被告前案紀錄表在卷可參。又受刑人未依規定
    於109年5月12日、109年11月2日至臺灣新竹地方檢察署觀護
    人室報到，亦有臺灣新竹地方檢察署告誡函及送達回證在卷
    可佐。足見受刑人確有於前案緩刑期內故意犯他罪，而在前
    案緩刑期內受6月以下有期徒刑之宣告確定，及違反保安處
    分執行法第74條之2第1、2款所定在保護管束期間內，應保
    持善良品行，不得與素行不良之人往還且應服從檢察官及執
    行保護管束者之命令之情事。又聲請人於後案確定後6個月
    內之110年3月3日提出本件聲請繫屬本院，復有本院收狀戳
    記附於臺灣新竹地方檢察署110年3月2日竹檢永執憲110執助
    165字第1109006556號函上可稽。
㈡、本院審酌受刑人前因犯販賣第三級毒品未遂罪，受緩刑之宣
    告，緩刑期間為4年，卻於前案受緩刑宣告後未達3月之期間
    ，即又故意犯共同攜帶凶器在公共場所聚集三人以上下手實
    施強暴罪，所犯前、後兩案之犯罪行為態樣雖有不同，但受
    刑人於前案獲邀緩刑之寬典後，竟不知記取教訓及保持善良
    品行，反而於短期間內即與他人故意犯共同攜帶凶器在公共
    場所聚集三人以上下手實施強暴之犯行，顯未因前案刑之宣
    告而心生警惕，仍繼續與品行非佳之人為伍共同為暴力犯罪
    ；又自前案緩刑宣告後陸續再犯妨害秩序案件，分別經臺灣
    新竹地方檢察署以109年度少連偵字第132號聲請簡易判決處
    刑（涉犯罪名亦為與他人故意共同犯在公共場所聚集三人以
    上施強暴脅迫在場助勢罪）、109年度少連偵字第14130號偵
    查中（涉犯罪名亦為與他人故意共同犯在公共場所聚集三人
    以上施強暴脅迫在場助勢罪），受刑人違反法規範之情節非
    輕。復考量受刑人前案受緩刑宣告，並經諭知交付保護管束
    ，法院給予受刑人緩刑及緩刑負擔之目的，即係希望透過緩
    刑制度，使受刑人保持善良品行，並於保護管束期間經由觀
    護人之宣導教誨，更應知悉其若故意更犯他罪，可能遭撤銷
    前案緩刑宣告，竟仍毫無所懼，再次更犯後案之強暴犯行，
    又陸續涉犯2起妨害秩序犯行，可見其法治觀念淡薄，難認
    有悔悟之心，其行為所顯現之主觀惡性及反社會性並非輕微
    。又受刑人未依規定於109年5月12日、109年11月2日至臺灣
    新竹地方檢察署觀護人室報到，亦難見有聽取教誨之悔悟之
    心。從而，本院審酌上開各情，足認受刑人未深刻體認警惕
    、珍惜改過自新之機會，原為促使惡性輕微之被告或偶發犯
    、初犯改過自新而宣告之緩刑宣告，已難收其預期之效果，
    而有執行刑罰之必要。是聲請人聲請撤銷受刑人前揭緩刑之
    宣告，核與刑法第75條之1第1項第2款規定相符，聲請人向
    受刑人現住所地之本院聲請撤銷前案緩刑宣告，為有理由，
    應予准許。
四、依刑事訴訟法第476條，刑法第75條之1第1項第2款，裁定如
    主文。
中    華    民    國   110    年    3     月     5    日
                  刑事第九庭  法 官  卓怡君
以上正本證明與原本無異。　　　　　　　　　
如不服本裁定，應於裁定送達後五日內敘明抗告理由，向本院提
出抗告狀。　
中　　華　　民　　國　　110 　年　　3 　　月　　5 　　日
                              書記官  胡家寧